臺灣高等法院臺南分院刑事判決　　　　99年度上訴字第1104號
上　訴　人
即　被　告　厲顏益
選任辯護人　李合法律師（扶助律師）
　　　　　　趙培皓律師（扶助律師）
上列上訴人因違反毒品危害防制條例案件，不服臺灣臺南地方法
院99年度訴字第1064號、99年度訴字第1310號中華民國99年10月
18日第一審判決（起訴案號：臺灣臺南地方法院檢察署99年度偵
字第9770號；移送併辦案號：99年度偵字第12001 號；追加起訴
案號：99年度偵字第11439號），提起上訴，本院判決如下：
    主  文
原判決撤銷。
厲顏益犯如附表一、二所示之罪，各處如附表一、二所示之刑。
應執行有期徒刑拾柒年陸月。販賣毒品所得共新臺幣壹萬捌仟
佰元沒收，如全部或一部不能沒收時，以其財產抵償之；扣案如
附表三編號一所示之行動電話壹支（含SIM 卡壹張）沒收；未扣
案之不詳廠牌行動電話壹支（含門號0000000000號）
沒收，如全部或一部不能沒收時，追徵其價額。
被訴於九十九年四月十四日凌晨五時販賣第一級毒品部分（即起
訴書附表一編號三）無罪。
    事  實
一、厲顏益（綽號：狗哥）前因施用毒品案件，經原審以96年度
    簡字第3712號判處有期徒刑2月確定及以96年度簡字第3874
    號判處有期徒刑4 月確定。又因竊盜案件，經原審以97年度
    簡字第1481號判處有期徒刑3月確定，定執行刑為有期徒刑7
    月，合併執行後於97年12月7 日執行完畢。仍不知警惕，明
    知海洛因及安非他命業經政府公告列為毒品危害防制條例第
    二條第二項第一款、第二款所定之第一級、第二級毒品，不
    得持有、販賣，竟基於販賣第一級毒品海洛因及第二級毒品
    安非他命以營利之犯意，以行動電話0000000000或00000000
    00門號作為聯絡毒品交易之工具（聯絡方式詳如附表一、二
    所載），於附表一編號一至四所示之時間、地點，販賣第一
    級毒品海洛因予附表一所示之人，及於附表二編號一至三所
    示時間、地點，販賣第二級毒品安非他命予附表二所示之人
    。嗣經臺灣臺南地方法院檢察署檢察官向臺灣臺南地方法院
    聲請對李建文使用之0000000000門號及厲顏益使用之上開門
    號實施通訊監察後，始循線查悉上情。並於99年6 月16日執
    行拘提時附帶搜索而扣得附表三所示行動電話三具（其中附
    表三編號一含0000000000號SIM卡一張）。
二、案經臺灣臺南地方法院檢察署檢察官自動偵查起訴；臺南市
    警察局移送臺南地方法院檢察署檢察官偵查後移送併案審理
    及臺南市警察局第五分局報告臺南地方法院檢察署檢察官偵
    查後追加起訴。
    理  由
甲、證據能力方面：
    按被告以外之人於審判外陳述，雖不符刑事訴訟法第一五九
    條之一至之四之規定，而經當事人於審判程序同意作為證據
    ，法院審酌該言詞陳述或書面陳述作成時情況，認為適當者
    ，亦得為證據；當事人、代理人或辯護人於法院調查證據時
    ，知有同法第一五九條第一項不得為證據之情形，而未於言
    詞辯論終結前聲明異議者，視為有前項之同意，同法第一五
    九條之五定有明文。本件被告及辯護人對於檢察官所舉所有
    書面證據及原審提示證據之證據能力，已於本院審理時表明
    均同意列為證據（見本院卷第六十六至六十八頁），本院審
    酌該等供述證據之取得過程並無瑕疵，與本件待證事實間復
    具有相當之關聯性，自得採為證據。
乙、實體方面：
壹、有罪部分:
一、查被告有如附表一、二所示之販賣第一、二級毒品犯行，業
    據其於原審及本院審理中均坦承不諱（見原審卷第五十五頁
    背面、本院卷第九十一頁背面），核與證人劉文全《見0000
    000000號警卷（下稱警(一)卷）第十三頁、偵字第9770號卷（
    下稱偵(一)卷）第三十六頁、第一八五頁》、陳《見第0000
    0000000 號卷（下稱警(二)卷）第四十五、六十二至六十三頁
    、偵(一)卷第二０一頁》、陳志強《見警(一)卷第八頁》、李建
    文《見警(二)卷第七十一至七十二頁、偵(一)卷第二十三至二十
    四頁》等人於警詢及偵查中證述情節大致相符。此外，並有
    如附表四所示證人劉文全、陳、陳志強及證人李建文、劉
    文全持用如附表五門號行動電話與被告持用之門號00000000
    00、0000000000號行動電話聯絡之通訊監察譯文1 份（見警
    (一)卷第六頁、第四至五頁、警(二)卷第十四至十六頁、三至四
    頁、二十五至二十六頁、十七至二十四頁）、99年聲監字第
    000211號、99年監續字第000356號通訊監察書（見原審訴字
    第1064號卷第六十三至七十二頁）、指認犯罪嫌疑人之紀錄
    表（見警(一)卷第十六頁、警(二)卷五十頁、第八十二至八十四
    頁）在卷可稽。又如附表四所示之監聽譯文，經警詢時逐次
    與證人劉文全、陳、陳志強及李建文核對，上開證人供承
    附表四、五所示監聽譯文係其與被告購買第一、二級毒品之
    談話，且均有交易成功等語（見警(一)卷第十三頁、偵(一)卷第
    一八五頁、警(二)卷第六十二至六十三頁、偵(一)卷第二０一頁
    、警(一)卷第八頁、警(二)卷第七十一至七十二頁、偵(一)卷第二
    十三至二十四頁）。又以如附表四、五所示之譯文內容觀之
    ：附表四編號一為被告與證人劉文全約定在台南市王建章婦
    產科販賣第一級毒品、編號三係被告與證人陳約定在台南
    市○○區○○路二段十八巷來角超商前販賣第一級毒品，編
    號四則係證人陳志強擬向被告購買第一級毒品之對話；附表
    五編號一、二則係被告與證人李建文約定在台南市中山公園
    販賣第二級毒品之對話，附表五編號三則為被告與證人劉文
    全約定在台南新樓醫院旁之陸橋，販賣第二級毒品；亦與上
    開證人所供販賣毒品地點相符。且附表四編號一對話「四一
    」代表「四分之一錢（海洛因）」、編號四「男生指安非他
    命，女生指海洛因」等情（惟此部分被告販賣安非他命犯行
    ，未經起訴），業據被告供明在卷（見警(二)卷第七頁背面、
    偵(一)卷第四十一頁）；證人陳則證稱：附表四編號三「八
    一」是要以三千五元的代價向被告買「八分之一錢海洛因」
    ；證人陳志強亦供稱：監聽譯文（附表四編號四）中男生半
    個代表安非他命半錢價值三千元，女生一張是指海洛因一千
    元（見警(二)卷第四十四頁、警(一)卷第八頁）等語。是以如附
    表四、五所示之譯文內容確為被告與上開證人交易毒品之談
    話。被告復於本院審理時對如附表一及附表二所示之販賣第
    一、二級毒品犯行，均坦承並為認罪之表示，足認被告確有
    如附表一及附表二所示之販賣第一、二級毒品之犯行。
二、按海洛因及安非他命分係毒品危害防制條例第2條第2項第1
    、2 款所定之第一、二級毒品，物稀價昂，政府為杜絕毒品
    氾濫，毒害人民甚深，再三宣導民眾遠離毒品、媒體報導既
    深且廣，對於禁絕毒品之政策，應為大眾所熟悉。再政府對
    於查緝施用、轉讓及販賣毒品無不嚴格執行，且販賣毒品罪
    係重罪，若無利可圖，衡情一般持有毒品者，當不致輕易將
    持有之毒品交付他人。又販賣毒品乃違法行為，非可公然為
    之，且有其獨特之販售路線及管道，亦無公定之價格，復可
    任意增減其分裝之數量，而每次買賣之價量，亦可能隨時依
    市場貨源之供需情形、交易雙方之關係深淺、資力、對行情
    之認知、查緝是否嚴緊，及購買者被查獲時供述購買對象之
    可能性風險評估等諸般事由，而異其標準，非可一概而論，
    是販賣之利得，誠非固定，而縱使販賣之人從價差或量差中
    牟利方式雖異，其意圖營利之非法販賣行為仍屬同一。從而
    ，舉凡有償交易，除足以反證其確係另基於某種非圖利本意
    之關係外，通常尚難因無法查悉其販入價格，做為是否高價
    賣出之比較，諉以無營利之意思而阻卻販賣犯行之追訴。經
    查，被告與證人劉文全、陳、陳志強及李建文等並無特殊
    情誼關係，被告取得毒品之成本所費不貲，自無平價轉讓毒
    品供他人，而自負販毒風險之理，足徵被告有販賣毒品藉以
    營利之意圖甚明。
三、又附表一編號二所示之毒品交易，證人陳雖證稱：「但是
    購買海洛因的新台幣三千五百元還沒有給他」（見警(二)卷第
    六十二頁），惟被告既有如附表一編號二所示之販賣毒品犯
    行，被告未能收取該三千五百元價金，乃因證人陳賒欠結
    果，並無礙於毒品販賣行為之成立，被告有營利之意圖至為
    明確，要不能因而謂被告並未自此次毒品交易中取得價金而
    認被告並無販賣毒品犯行，附此敘明。
四、綜上所述，被告基於營利之意圖，於附表一、二所示時地，
    分別販賣第一、二級毒品海洛因與安非他命予證人劉文全、
    陳、陳志強及李建文等之犯行，事證已臻明確，洵堪認定
    ，自應依法論科。
五、論罪科刑：
  (一)按海洛因及安非他命乃毒品危害防制條例第二條第二項第一
    款及第二款所明定之第一、二級毒品，未經許可不得販賣。
    核被告附表一部分所為，均係犯毒品危害防制條例第4條第1
    項之販賣第一級毒品罪；另就附表二部分所為，則係犯毒品
    危害防制條例第四條第二項之販賣第二級毒品罪（按毒品危
    害防制條例第四條固於九十八年五月二十日修正公布，然此
    次修正依中央法規標準法第十四條之規定，應自總統公布後
    三日生效，是被告於附表一及附表二所示之時間所為販賣第
    一、二級毒品犯行，應分別適用修正後毒品危害防制條例第
    四條第一項及第二項規定，無庸比較新舊法）。被告販賣海
    洛因、安非他命之前持有毒品之低度行為，應分別為販賣之
    高度行為所吸收，均不另論罪。被告所犯如附表一所示多次
    販賣第一級毒品及附表二所示多次販賣第二級毒品犯行間，
    犯意各別，時間不同，顯係基於各別犯意為之，應予分論併
    罰。
  (二)查被告有事實欄一所示之前科紀錄及徒刑執行等情，已如上
    述，被告上開有期徒刑執行完畢後，復於五年內（如附表一
    、二時間所示）故意涉犯販賣第一、二級毒品罪，為累犯，
    除法定本刑為死刑、無期徒刑部分，依法不得加重外，應各
    依刑法第四十七條第一項之規定加重其刑。
  (三)1.附表一編號四及附表二編號三部分：被告所犯如附表一編
    號四之販賣第一級毒品犯行，業據被告於偵查及原審審理時
    自白不諱（見11439 號偵卷（下稱偵(二)卷）第四十一至四十
    二頁、原審第一０六四號卷第四十五頁）應依修正後毒品危
    害防制條例第十七條第二項之規定減輕其刑。另就附表二編
    號三之販賣第二級毒品犯行，業經被告於警詢及原審審理時
    自白在案（見警(一)卷第二頁、原審第一０六四號卷第四十五
    頁），自應依修正後毒品危害防制條例第十七條第二項之規
    定減輕其刑。蓋警詢乃偵查之延伸，若於警詢及審理中均自
    白，仍應依上開毒品危害防制條例第十七條第二項之規定減
    輕其刑（最高法院九十九年度台上字第八二０六號判決參照
    ）。2.附表一編號一部分：查案件繫屬法院以後再向檢察官
    自白者，並不符合偵查中自白之要件，蓋檢察官偵查目的在
    於證據之蒐集，以決定是否對被告起訴，自以起訴或不起訴
    處分為偵查程序之終結。是以，案件既經檢察官提起公訴繫
    屬法院，檢察官縱尚有證據要蒐集或調查，則因偵查程序已
    終結，被告再於另案中向檢察官自白犯罪，自非屬偵查中自
    白，並不符合毒品危害防制條例第十七條第二項減輕其刑要
    件（九十九年台上字第八一一七號判決參照）。查本件附表
    一編號一部分係經檢察官提起公訴（九十九年度偵字九七七
    ０號），並於九十八年八月二日繫屬原審法院，有原審法院
    收狀章可稽（見原審一０六四號卷第一頁），雖被告於九十
    九年八月四日檢察官另案偵查被告販賣毒品予陳志強案（九
    十九年度偵字第一一四三九號，即本件併案部分，如附表一
    編號四）偵查中，又自白其有如附表一編號一販賣毒品犯行
    ，揆諸上開說明，有關被告涉犯附表一編號一犯行部分，並
    不符毒品危害防制條例第十七條第二項減輕其刑要件。另所
    謂自白乃被告對自己犯罪事實全部或一部之供述之謂，本件
    附表一編號一部分，被告雖於九十九年七月十六日警詢時陳
    明：「希望檢察官能原諒我，讓我認罪協商，我願意供出上
    源」（見警(一)卷第二頁）等語，然並未供出附表一編號一販
    賣毒品犯罪事實之全部或一部，尚難認已依毒品危害防制條
    例第十七條第二項自白而得減輕其刑要件。被告及辯護人上
    訴意旨以：九十九年八月四日檢察官偵查中，被告自白上開
    附表一編號一犯行，無論是否為本案之偵查程序，仍係於偵
    查中所為之自白，應有前開條文之適用云云，並無可取。
  (四)再按刑法第五十九條規定，犯罪之情狀可憫恕者，得酌量減
    輕其刑，同法第五十七條規定，科刑時應審酌一切情狀，尤
    應注意所列事項（共10款）為科刑重輕之標準，兩條適用上
    固有區別，惟所謂「犯罪之情狀」與「一切情形」云云，並
    非有截然不同之領域，於裁判上酌減其刑時，應就犯罪一切
    情狀（包括第五十七條所列舉之10款事項），予以全盤考量
    ，審酌其犯罪有無可憫恕之事由（即判例所稱有特殊之原因
    與環境等等，在客觀上足以引起一般同情，以及宣告法定低
    度刑，是否猶嫌過重），以為判斷。故適用第五十九條酌量
    減輕其刑時，並不排除第五十七條所列舉10款事由之審酌，
    惟其程度應達於確可憫恕，始可予以酌減（最高法院七十年
    度第六次刑事庭會議決議參照）。本院衡酌被告販賣第一級
    毒品每次所得不多（詳如附表一所示），販賣對象僅證人劉
    文全、陳、陳志強三人，次數僅四次，是就目前卷內現存
    證據，顯見被告尚屬於中、下游之販毒者無疑。被告所犯如
    附表一所示之販賣第一級毒品罪部分，衡諸當初立法目的應
    在處理如大量販賣毒品予不特定人以牟取暴力之重大毒品犯
    罪，始課與如此高度之刑度，以達嚇阻效力。至於如本案被
    告之中、下游，利潤相對較少之販毒者，如以同樣標準衡量
    ，未免過苛，縱課以最輕之刑度，仍嫌過重之情，足見被告
    其犯罪情狀顯可憫恕，爰依刑法第五十九條規定減輕其刑，
    並依法先加後減之。
六、撤銷改判之理由：
    原審以被告上開販賣第一、二級毒品犯行罪證明確，因予論
    罪科刑，固非無見。惟查：(一)檢察官代表國家提起公訴，依
    檢察一體原則，到庭實行公訴之檢察官如發現起訴書認事用
    法有明顯錯誤，固得本於自己確信之法律見解，於論告時變
    更起訴之法條，或另為其他適當之主張，而其於法院調查或
    審理時所為之論告或主張，究屬訴之追加、撤回、變更範疇
    或僅促請法院審酌注意，抑或僅屬為起訴效力所及之他部事
    實之擴張、或起訴事實之一部減縮，自應究明各該請求之性
    質而異其處理方式。因而除撤回起訴，使該訴訟關係消滅，
    法院無從加以裁判外，法院自應就原起訴事實及檢察官論告
    時所陳述或主張之事實一同審酌而為裁判（最高法院九十六
    年度台上字第二五二六號判決參照）。查原審認「被告有於
    原判決附表二編號四所示之時間地點販賣第二級毒品犯行，
    應依毒品危害防制條例第四條第二項論斷」（見原判決第八
    頁），並敘明起訴書附表一編號三誤載（被告於起訴書附表
    一編號三所示時地有販賣第一級毒品犯行）云云，逕以更正
    起訴書附表一編號三之犯罪事實而為審判。然刑事訴訟之審
    判，係採彈劾主義，亦即不告不理原則，法院對於被告之行
    為，應受審判之對象（範圍），乃指起訴書（或自訴狀）所
    記載之被告「犯罪事實」（包括起訴效力所及之具有同一案
    件關係之犯罪事實）而言。而起訴書附表一編號三係起訴被
    告於九十九年四月十四日凌晨五時許於台南忠義路天公廟附
    近某處以一萬元之價格販賣第一級毒品予陳一次，則原審
    判決附表二編號四以被告於九十九年四月十四日凌晨五時許
    於台南忠義路天公廟附近某處以一萬元之價格販賣第二級毒
    品予陳一次，本件公訴人雖曾於原審審理時將上開起訴書
    附表一編號三所示販賣第一級毒品之事實更正為被告販賣第
    二級毒品予陳一次（見原審一三一０號卷第四十二頁），
    此種更正究非起訴書可比，原審自不得逕行就檢察官更正後
    事實而為判決。原審判決就上開起訴書未起訴之「被告於九
    十九年四月十四日凌晨五時許於台南忠義路天公廟附近某處
    以一萬元之價格販賣第二級毒品予陳一次」予以審判，而
    未就起訴書附表一編號三所示「被告於九十九年四月十四日
    凌晨五時許於台南忠義路天公廟附近某處以一萬元之價格販
    賣第一級毒品予陳一次」予以審判，即有未受請求事項予
    以審判及已受請求事項未予審判之違法（被告被訴於起訴書
    附表一編號三之九十九年四月十四日凌晨五時許於台南忠義
    路天公廟附近某處以一萬元之價格販賣第一級毒品予陳一
    次之犯行，詳如後述貳無罪部分）。(二)又被告所犯附表二所
    示販賣第二級毒品罪，其法定本刑原為「七年以上（十五年
    以下）有期徒刑」。而毒品對社會、個人之危害甚大，政府
    且已多方面宣導毒品之危害，並嚴厲查緝，為社會大眾週知
    之事實，亦為犯罪行為人所明知，因此，就上開販賣第二級
    毒品法定刑觀之，故意犯販賣第二級毒品即難認有何情輕法
    重之情，於客觀上並無足以引起一般同情顯可憫恕之情狀，
    自無依刑法第五十九條規定酌減其刑之必要。原審審理結果
    ，認被告所涉販賣第二級毒品之罪（如附表二所示），亦有
    情輕法重，而於客觀上足以引起一般同情顯可憫恕之情事，
    而依刑法第五十九條規定酌減其刑，自非允洽。(三)原審判決
    以被告有如原判決附表一、二所示之購買人販賣毒品之事實
    ，主要係以被告之自白、證人即購買中劉文全、陳、陳志
    強、李建文之證詞及其與被告之監聽譯文為據，惟原判決僅
    敘明：「並有如通訊監察譯文附卷及本院就被告所持用之00
    00000000、0000000000號行動電話門號核發之通訊監察書影
    本三份在卷可憑」可稽，但該通訊監察譯文內容為何，如何
    得論斷該等譯文足以作為被告有附表一、二販賣毒品犯行之
    補強證據，原判決並未闡述，自有未洽（最高法院九十九年
    度台上字第六四二七號判決參照）。(四)按刑罰之量定，固屬
    法院自由裁量之職權行使，惟刑事審判之量刑，旨在實現刑
    罰權之分配的正義，故法院對科刑判決之被告量刑，應符合
    罪刑相當原則，使輕重得宜，罰當其罪，以契合人民之法律
    感情，此所以刑法第五十七條明定科刑時應審酌一切情狀，
    尤應注意該條所列各款情形，以為科刑輕重之標準，而判決
    於科刑之理由，如未說明各該事項之具體情形，其量刑是否
    妥適無從據以斷定，自有判決理由未備之違法。又如何量定
    其刑，固屬實體法上賦予法院得為自由裁量之事項，但此項
    裁量權之行使，並非得以任意或自由為之，仍應受一般法律
    原則之拘束，即必須符合所適用法律授權之目的，並受法律
    秩序之理念、法律感情及慣例等所規範。若違反比例原則、
    平等原則時，得認係濫用裁量權而為違法（最高法院95年度
    台上字第1779號判決、91年度台上字第5295號判決意旨參照
    ）。經查：被告有於原判決附表一所示之販賣第一級毒品犯
    行，其販賣毒品所得自一千元至三千五百元不等，原審未詳
    予審究各次販賣毒品所得金額及犯罪情節差異之情狀，遽將
    附表一編號一至三各次犯行，均論處有期徒刑十六年，另就
    附表一編號四則適用毒品危害防制條例第十七條第二項之規
    定減為有期徒刑八年；附表二編號一至三均論處有期徒刑四
    年，其量刑輕重失衡，明顯違反比例原則及平等原則，自有
    未洽。(五)被告持用之不詳廠牌行動電話1支（含門號0000000
    000號SIM卡一張），雖未扣案，然並無證據證明業已滅失，
    復被告自承為其所有，且係供本案附表二編號一販賣第二級
    毒品予李建文所用（見本院卷第六十五頁正、背面），自應
    依毒品危害防制條例第十九條第一項規定，在各次犯行之下
    諭知沒收，如全部或一部不能沒收時，追徵其價額（最高法
    院九十九年度第五次刑事庭會議參照，詳後述）。因其實際
    價值不確定，應追徵其價額，使其繳納與原物相當之價額，
    並無以其財產抵償之問題。是以原審判決竟於主文及判決書
    附表二編號一諭知「．．．未扣案之0000000000行動電話SI
    M卡均沒收，未扣案之0000000000號行動電話SIM卡不能沒收
    時，追徵其價額」，僅對0000000000行動電話SIM 卡沒收，
    疏未就未扣案之行動電話諭知沒收，及諭知如全部或一部不
    能沒收時，追徵其價額，自有未洽。(六)又如附表三編號一扣
    案之NOKIA廠牌行動電話一支（含門號0000000000號SIM卡）
    應依上開毒品危害防制條例第十九條第一項規定，在各次犯
    行之下諭知沒收；原判決於附表一編號一諭知「扣案行動電
    話1 支沒收」，附表一編號二至四及附表二編號二、三均諭
    知「扣案行動電話1 支沒收（門號0000000000）」，或未敘
    門號，或未諭知該門號SIM 卡應予沒收，均有未合。(七)九十
    九年四月十四日陳向被告購買三千五百元之海洛因時（如
    附表一編號二所示），並未交付款項予被告，而賒欠被告三
    千五百元之毒品交易價款，迄被告為警查獲時，尚未交付予
    被告，業據證人陳警詢證述無訛（見警(二)卷第六十二頁）
    ，此部分毒品交易之價款，因被告尚未收取，爰不為沒收之
    諭知。原審未及注意上開證人陳之證言，遽於原審判決附
    表二宣告沒收，即有不當（詳如後八、所述）。(八)末按警詢
    乃偵查之延伸，附表二編號三之販賣第二級毒品犯行，業據
    被告於警詢及原審審理時自白在案（見警(一)卷第二頁、原審
    第一０六四號卷第四十五頁），自應依修正後毒品危害防制
    條例第十七條第二項之規定減輕其刑，已如前述。原審疏未
    注意，徒以「其（被告）於原偵查程序中未自白，自不得依
    前揭自白規定減輕其刑」云云，亦有違誤。至上訴意旨另以
    附表一編號一部分亦應依毒品危害防制條例第十七條第二項
    之規定減輕其刑云云。然此部分，被告係於案件繫屬原審法
    院以後再向檢察官自白者，並不符合偵查中自白該要件，自
    不得依毒品危害防制第十七條第二項之規定減輕其刑，已如
    前述。上訴意旨指摘此部分應依毒品危害防制條例第十七條
    第二項之規定減輕其刑，固無可取；惟原判決既有上開(一)至
    (八)所述可議之處，自應由本院將原判決予以撤銷改判，以期
    適法。
七、本院考量被告前述五(四)情狀，並審酌被告正值青壯，不思努
    力工作賺取正當酬勞，竟藉流毒他人牟取不法利益，戕害他
    人身心健康，且危害社會治安、於原審及本院審理中均坦承
    犯行之犯後態度、其各次販賣毒品之價額，及兼衡其學歷、
    職業、家庭經濟狀況等一切情狀，分別量處如附表一、二所
    示之刑，並定應執行刑如主文所示。
八、沒收部分：
    末按毒品危害防制條例第十九條第一項規定「犯第四條之罪
    者，其供犯罪所用或因犯罪所得之財物，均沒收之，如全部
    或一部不能沒收時，追徵其價額或以其財產抵償之」，惟該
    條項並無如同條例第十八條第一項所定「不問屬於犯人與否
    ，沒收之」之明文，自屬相對沒收主義之立法。是其應沒收
    之物，應以屬於被告或共犯所有者為限。再該規定所稱「追
    徵其價額」者，係指所沒收之物為金錢以外之其他財物而無
    法沒收時，應追徵其價額，使其繳納與原物相當之價額。如
    所得財物為金錢而無法沒收時，應「以其財產抵償之」（最
    高法院95年臺上字第305 號判決意旨參照）。復按毒品危害
    防制條例第19條第1 項規定，犯販賣毒品罪者，其犯罪所得
    之財物均沒收之，係採義務沒收主義。故販賣毒品所得之對
    價，不問其中成本若干，利潤多少，均應全部諭知沒收，貫
    徹政府查禁煙毒之決心，以符立法本旨（最高法院91年臺上
    字第2419號判決意旨參照）。惟按「(一)毒品危害防制條例第
    十九條第一項規定性質上係沒收之補充規定。其屬於本條所
    定沒收之標的，如得以直接沒收者，判決主文僅宣告沒收即
    可，不生『追徵其價額』或『以其財產抵償之』問題，須沒
    收之標的全部或一部不能沒收時，始生『追徵其價額』或『
    以其財產抵償之』選項問題。而『追徵其價額』或『以其財
    產抵償之』係屬兩種選項，分別係針對現行貨幣以外之其他
    財產與現行貨幣而言。(二)本規定所稱『追徵其價額』者，係
    指所沒收之物為金錢以外之其他財物而無法沒收時，因其實
    際價值不確定，應追徵其價額，使其繳納與原物相當之價額
    ，並無以其財產抵償之問題。倘嗣後追徵其金錢價額，不得
    結果而須以其財產抵償者，要屬行政執行機關依強制執行之
    法律之執行問題，即無不能執行之情形，自毋庸諭知『或以
    其財產抵償之』。如不能沒收之沒收標的為金錢時，因價值
    確定，判決主文直接宣告『以其財產抵償之』即可，不發生
    追徵價額之問題。」（最高法院九十九年度第五次刑事庭會
    議(二)參照）。經查，九十九年四月十四日陳向被告購買三
    千五百元之海洛因時（如附表一編號二所示），並未交付款
    項予被告，而賒欠被告三千五百元之毒品交易價款，迄被告
    為警查獲時，仍未交付予被告，業據證人陳警詢證述無訛
    （見警(二)卷第六十二頁），此部分毒品交易之價款，因被告
    尚未收取，爰不為沒收之諭知。被告販賣毒品予劉文全、陳
    、陳志強、陳建文等人，實際所得價款（如附表一編號一
    、三、四，依序為二千八百元、三千五百元、一千元）、附
    表二所示（編號一、二、三依序為六千元、四千元及一千元
    ），總計一萬八千三百元，業如前所述，雖未扣案，仍應依
    毒品危害防制條例第19條第1 項規定，在各主文項下，併予
    宣告沒收之，如全部或一部不能沒收時，以其財產抵償之。
    另被告持用扣案之NOKIA廠牌行動電話一支（含門號0000000
    000號SIM卡）應依上開毒品危害防制條例第十九條第一項規
    定，在各次犯行之下諭知沒收；另未扣案之不詳廠牌行動電
    話1支（含門號0000000000號SIM卡一張），雖未扣案，並無
    證據證明業已滅失，被告復自承為其所有，且係供本案附表
    二編號二所示販賣安非他命所用，自應依毒品危害防制條例
    第十九條第一項規定，在該次犯行之下諭知沒收，如全部或
    一部不能沒收時，追徵其價額；另扣案如附表三編號二、三
    所示之行動電話，雖為被告所有，然並無證據證明供本件犯
    罪之用，爰不予宣告沒收，併予敘明。
貳、無罪部分：
一、公訴意旨略以：被告厲顏益有於起訴書附表一編號三所示之
    九十九年四月十四日凌晨五時許，於台南忠義路天公廟附近
    某處以一萬元之價格販賣第一級毒品予陳一次，因認被告
    涉有毒品危害防制條例第四條第一項之罪嫌云云。
二、按犯罪事實應依證據認定之，無證據不得認定犯罪事實；又
    不能證明被告犯罪者，應諭知無罪之判決，刑事訴訟法第一
    百五十四條第二項、第三百零一條第一項分別定有明文。又
    刑事訴訟法上所謂認定犯罪事實之證據，係指足以認定被告
    確有犯罪行為之積極證據而言，該項證據自須適合於被告犯
    罪事實之認定，始得採為斷罪資料；認定犯罪事實所憑之證
    據，無論係直接證據或間接證據，其為訴訟上之證明，須於
    通常一般之人均不致有所懷疑，而得確信其為真實之程度者
    ，始得據為有罪之認定，倘其證明尚未達到此一程度，而有
    合理之懷疑存在，復無其他調查途徑可尋，法院即應為無罪
    之判決（最高法院二十九年上字第三一０五號、七十六年台
    上字第四九八六號判例參照）。再按刑事訴訟法第一百六十
    一條已於民國九十一年二月八日修正公布，其第一項規定：
    檢察官就被告犯罪事實，應負舉證責任，並指出證明之方法
    。因此，檢察官對於起訴之犯罪事實，應負提出證據及說服
    之實質舉證責任。倘其所提出之證據，不足為被告有罪之積
    極證明，或其指出證明之方法，無從說服法院以形成被告有
    罪之心證，基於無罪推定之原則，自應為被告無罪判決之諭
    知（最高法院九十二年台上字第一二八號判例參照）。
三、本件公訴人認被告涉犯前揭起訴書附表一編號三所示毒品危
    害防制條例第四條第一項販賣第一級毒品罪嫌，無非係以上
    開犯行業據證人陳於警詢及偵查中證述在卷，並有附表四
    編號二、三被告0000000000及證人陳0000000000號行動電
    話之監聽譯文，並有99年聲監字第000211號、99年監續字第
    000356號通訊監察書（見原審1064號卷第六十三至七十二頁
    ）等件，為其所憑主要論據。
四、訊據被告堅決否認有何前揭販賣第一級毒品海洛因與證人陳
    之犯行，辯稱：九十九年四月十四日陳以現金一萬元向
    我購買二錢安非他命，後來於同日五時許在台南市○○路天
    宮廟巷口的樂都旅社當面交易完成，有完成的就只有這一次
    （見警(二)卷第二頁）互核證人陳於警詢時供稱：九十九年
    四月十四日三時五十四分二十六秒（附表四編號二）這通是
    我要以現金一萬元的代價向厲顏益購買二錢安非他命，後來
    於同日五時許台南市○○區○○路天宮廟巷口當面交易完成
    （見警(二)卷第六十二頁）等語相符，參以附表四編號二之九
    十九年四月十四日三時五十四分二十六秒之監聽譯文有證人
    陳稱「要二個，現金一萬元」、「硬的二個，一萬現金」
    等語，被告亦供稱「（譯文中）軟的是海洛因，硬的是安非
    他命」，亦據被告供明在卷（見警(二)卷第六頁背面），又附
    表四編號二之九十九年四月十四日三時五十四分二十六秒之
    監聽譯文有證人陳稱「硬的二個，一萬現金」之譯文，益
    徵被告確有於九十九年四月十四日以現金一萬元販賣二錢安
    非他命予陳。既無證據證明被告曾於起訴書附表一編號三
    所示之時地販賣海洛因予陳，起訴書以「被告九十九年四
    月十四日凌晨五時許，被告於台南市忠義天公廟附近某處以
    現金一萬元販賣海洛因予陳一次」，即與事實不符，而不
    可採。
五、綜上所述，就公訴人所舉之證據，尚不足以證明被告有於起
    訴書附表一編號三所示時地涉犯本件毒品危害防制條例第四
    條第一項犯行，基於無罪推定之原則，自應為被告無罪判決
    之諭知。原判決就此部分，逕依檢察官更正聲明，即改依販
    賣安非他命罪名判處被告罪刑，自有違誤，已如前述。至被
    告是否另涉犯毒品危害防制條例第四條第二項販賣第二級毒
    品罪嫌，應由檢察官另行處理，均併予敘明。
據上論斷，應依刑事訴訟法第三百六十九條第一項前段、第三百
六十四條、第三百零一條第一項前段、第二百九十九條第一項前
段，毒品危害防制條例第四條第一項、第二項、第十九條第一項
，刑法第四十七條、第五十九條、第五十一條第五款、第三十八
條第一項第二款，判決如主文。
本案經檢察官李傳來到庭執行職務。
中    華    民    國   100    年    4     月    21    日
                  刑事第六庭    審判長法  官  董武全
                                      法  官  林英志
                                      法  官  孫玉文
以上正本證明與原本無異。
如不服本判決應於收受送達後10日內向本院提出上訴書狀，其未
敘述上訴理由者，並得於提起上訴後10日內向本院補提理由書（
均須按他造當事人之人數附繕本）「切勿逕送上級法院」。
                                      書記官  王薇潔
中    華    民    國   100    年    4     月    21    日
附錄本案論罪科刑法條：
毒品危害防制條例第4條
製造、運輸、販賣第一級毒品者，處死刑或無期徒刑；處無期徒
刑者，得併科新臺幣2千萬元以下罰金。
製造、運輸、販賣第二級毒品者，處無期徒刑或7 年以上有期徒
刑，得併科新臺幣1千萬元以下罰金。
製造、運輸、販賣第三級毒品者，處5 年以上有期徒刑，得併科
新臺幣7百萬元以下罰金。
製造、運輸、販賣第四級毒品者，處3 年以上10年以下有期徒刑
，得併科新臺幣3百萬元以下罰金。
製造、運輸、販賣專供製造或施用毒品之器具者，處1年以上7年
以下有期徒刑，得併科新臺幣1百萬元以下罰金。
前五項之未遂犯罰之。
 附表一：
 被告販賣第一級毒品海洛因
 ┌──┬─────┬──────┬────┬─────────┬─────────┬────┐
 │編號│ 交易時間 │  交易地點  │交易對象│交易價格（新臺幣）│罪名及宣告刑      │有無依毒│
 │    │          │            │        │、次數、聯絡方式  │                  │品危害防│
 │    │          │            │        │                  │                  │制條例第│
 │    │          │            │        │                  │                  │十七條第│
 │    │          │            │        │                  │                  │二項減輕│
 │    │          │            │        │                  │                  │其刑    │
 ├──┼─────┼──────┼────┼─────────┼─────────┼────┤
 │一  │99年4月21 │臺南縣永康市│劉文全  │以0000000000號與劉│厲顏益販賣第一級毒│無      │
 │    │日凌晨0時 │之王建章婦產│        │文全之0000000000號│品，累犯，處有期徒│        │
 │    │46分許後不│科前        │        │行動電話聯絡，以28│刑拾陸年。扣案如附│        │
 │    │詳時間    │            │        │00元之價格，販賣海│表三編號一所示行動│        │
 │    │          │            │        │洛因予證人劉文全1 │電話一支（含SIM卡 │        │
 │    │          │            │        │次 。             │一張）沒收。販賣第│        │
 │    │          │            │        │                  │一級毒品海洛因所得│        │
 │    │          │            │        │                  │之新臺幣貳仟捌佰元│        │
 │    │          │            │        │                  │沒收，如全部或一部│        │
 │    │          │            │        │                  │不能沒收時，以其財│        │
 │    │          │            │        │                  │產抵償之。        │        │
 ├──┼─────┼──────┼────┼─────────┼─────────┼────┤
 │二  │99年4月14 │臺南市○○路│陳    │以0000000000號與陳│厲顏益販賣第一級毒│        │
 │    │日凌晨1時 │天公廟附近某│        │之0000000000號行│品，累犯，處有期徒│  無    │
 │    │9分許後之 │處          │        │動電話聯絡，以3500│刑拾陸年貳月。扣案│        │
 │    │不詳時間  │            │        │元之價格，販售海洛│如附表三編號一所示│        │
 │    │          │            │        │因予證人陳1 次。│行動電話一支（含SI│        │
 │    │          │            │        │惟被告厲顏益尚未收│M卡一張）沒收。   │        │
 │    │          │            │        │得款項。          │                  │        │
 │    │          │            │        │                  │                  │        │
 │    │          │            │        │                  │                  │        │
 │    │          │            │        │                  │                  │        │
 │    │          │            │        │                  │                  │        │
 │    │          │            │        │                  │                  │        │
 │    │          │            │        │                  │                  │        │
 │    │          │            │        │                  │                  │        │
 │    │          │            │        │                  │                  │        │
 │    │          │            │        │                  │                  │        │
 │    │          │            │        │                  │                  │        │
 │    │          │            │        │                  │                  │        │
 ├──┼─────┼──────┼────┼─────────┼─────────┼────┤
 │三  │99年4月19 │臺南縣仁德鄉│陳    │以0000000000號與陳│厲顏益販賣第一級毒│ 無     │
 │    │日上午11時│文賢路二段來│        │之0000000000號行│品，累犯，處有期徒│        │
 │    │30分後之不│角超商附近  │        │動電話聯絡，以3500│刑拾陸年貳月。扣案│        │
 │    │詳時間    │            │        │元之價格（起訴書誤│如附表三編號一所示│        │
 │    │          │            │        │載為10000 元），販│行動電話一支（含SI│        │
 │    │          │            │        │售海洛因予證人陳│M 卡一張) 沒收。販│        │
 │    │          │            │        │1次。             │賣第一級毒品海洛因│        │
 │    │          │            │        │                  │所得之新臺幣參仟伍│        │
 │    │          │            │        │                  │佰元沒收，如全部或│        │
 │    │          │            │        │                  │一部不能沒收時，以│        │
 │    │          │            │        │                  │其財產抵償之。    │        │
 │    │          │            │        │                  │                  │        │
 ├──┼─────┼──────┼────┼─────────┼─────────┼────┤
 │四  │99年4月24 │高雄市陽明國│陳志強  │以0000000000號與陳│厲顏益販賣第一級毒│有      │
 │    │日晚上10時│小附近      │        │志強之0000000000號│品，累犯，處有期徒│        │
 │    │33分許    │            │        │行動電話聯絡，以10│刑柒年陸月。扣案如│        │
 │    │          │            │        │00元之價格，販售海│附表三編號一所示行│        │
 │    │          │            │        │洛因予陳志強1次。 │動電話一支（含SIM │        │
 │    │          │            │        │                  │卡一張) 沒收。販賣│        │
 │    │          │            │        │                  │第一級毒品海洛因所│        │
 │    │          │            │        │                  │得之新臺幣壹仟元沒│        │
 │    │          │            │        │                  │收，如全部或一部不│        │
 │    │          │            │        │                  │能沒收時，以其財產│        │
 │    │          │            │        │                  │抵償之。          │        │
 │    │          │            │        │                  │                  │        │
 │    │          │            │        │                  │                  │        │
 └──┴─────┴──────┴────┴─────────┴─────────┴────┘
 附表二：
 被告販賣第二級毒品安非他命
 ┌──┬─────┬──────┬────┬─────────┬─────────┬──┐
 │編號│ 交易時間 │  交易地點  │交易對象│交易價格、次數、聯│罪名及宣告刑      │有無│
 │    │          │            │        │絡方式            │                  │依毒│
 │    │          │            │        │                  │                  │品危│
 │    │          │            │        │                  │                  │害防│
 │    │          │            │        │                  │                  │制條│
 │    │          │            │        │                  │                  │例第│
 │    │          │            │        │                  │                  │十七│
 │    │          │            │        │                  │                  │條第│
 │    │          │            │        │                  │                  │二項│
 │    │          │            │        │                  │                  │減輕│
 │    │          │            │        │                  │                  │其刑│
 ├──┼─────┼──────┼────┼─────────┼─────────┼──┤
 │一  │99年3月2日│臺南縣永康市│李建文  │以0000000000號與李│厲顏益販賣第二級毒│    │
 │    │晚上11時11│某處        │        │建文之0000000000號│品，累犯，處有期徒│    │
 │    │分許後之不│            │        │行動電話絡，以6000│刑捌年。未扣案之09│ 無 │
 │    │詳時間    │            │        │元之價格，販售安非│00000000號行動電話│    │
 │    │          │            │        │他命予證人李建文1 │一支及SIM 卡一張沒│    │
 │    │          │            │        │次。              │收之，如全部或一部│    │
 │    │          │            │        │                  │不能沒收時，追徵其│    │
 │    │          │            │        │                  │價額。因販賣第二級│    │
 │    │          │            │        │                  │毒品安非他命所得之│    │
 │    │          │            │        │                  │新臺幣陸仟元沒收，│    │
 │    │          │            │        │                  │如全部或一部不能沒│    │
 │    │          │            │        │                  │收時，以其財產抵償│    │
 │    │          │            │        │                  │之。              │    │
 │    │          │            │        │                  │                  │    │
 │    │          │            │        │                  │                  │    │
 │    │          │            │        │                  │                  │    │
 │    │          │            │        │                  │                  │    │
 ├──┼─────┼──────┼────┼─────────┼─────────┼──┤
 │二  │99年3月29 │臺南市中山公│李建文  │以4000元之價格，販│厲顏益販賣第二級毒│    │
 │    │日凌晨2時 │園某處      │        │售安非他命予證人李│品，累犯，處有期徒│無  │
 │    │19分許後之│            │        │建文1次。（以09829│刑柒年陸月。未扣案│    │
 │    │不詳時間  │            │        │35773號與李建文之0│之0000000000號行動│    │
 │    │          │            │        │000000000 號行動電│電話一支及SIM 卡一│    │
 │    │          │            │        │話聯絡）          │張沒收之，如全部或│    │
 │    │          │            │        │                  │一部不能沒收時，追│    │
 │    │          │            │        │                  │徵其價額。因販賣第│    │
 │    │          │            │        │                  │二級毒品安非他命所│    │
 │    │          │            │        │                  │得之新臺幣肆仟元沒│    │
 │    │          │            │        │                  │收，如全部或一部不│    │
 │    │          │            │        │                  │能沒收時，以其財產│    │
 │    │          │            │        │                  │部不能沒收抵償之。│    │
 │    │          │            │        │                  │                  │    │
 │    │          │            │        │                  │                  │    │
 │    │          │            │        │                  │                  │    │
 ├──┼─────┼──────┼────┼─────────┼─────────┼──┤
 │三  │99年4月22 │臺南市新樓醫│劉文全  │以1000元之價格，販│厲顏益販賣第二級毒│有  │
 │    │日上午7、8│院旁之陸橋下│        │售安非他命予證人劉│品，累犯，處有期徒│    │
 │    │時許      │            │        │文全1次。（以09829│刑年捌月。未扣案│    │
 │    │          │            │        │35773號與劉文全之0│之0000000000號行動│    │
 │    │          │            │        │00000000行動電話聯│電話一支及SIM 卡一│    │
 │    │          │            │        │絡）              │張，沒收之，如全部│    │
 │    │          │            │        │                  │或一部不能沒收時，│    │
 │    │          │            │        │                  │追徵其價額。因販賣│    │
 │    │          │            │        │                  │第二級毒品安非他命│    │
 │    │          │            │        │                  │所得之新臺幣壹仟元│    │
 │    │          │            │        │                  │沒收，如全部或一部│    │
 │    │          │            │        │                  │不能沒收時，以其財│    │
 │    │          │            │        │                  │產抵償之。        │    │
 │    │          │            │        │                  │                  │    │
 └──┴─────┴──────┴────┴─────────┴─────────┴──┘
 附表三
┌─┬───────────────────────┐
│編│扣  案   手  機                               │
│號│                                              │
├─┼───────────────────────┤
│一│NOKIA行動電話一支(含0000000000SIM卡一張)      │
├─┼───────────────────────┤
│二│WIN11行動電話一支(含0000000000SIM卡一張)      │
├─┼───────────────────────┤
│三│NOKIA行動電話一支(無SIM卡)                    │
└─┴───────────────────────┘
附表四
被告販賣第一級毒品之通聯譯文
┌──┬─────┬─────────────────────┬─────┬─────┐
│編號│  時  間  │    內      容      摘      要            │ 基 地 台 │  備  註  │
├──┼─────┼─────────────────────┼─────┼─────┤
│    │          │打出者：狗哥，我阿全，可不可以幫我那個。  │台南縣永康│          │
│    │99.04.21  │接聽者：男的啊。                          │市○○路42│          │
│    │(00:26:24)│打出者：嗯，那我去哪邊找你？              │3 號22樓頂│          │
│一  │          │接聽者：我先聯絡一下人。                  │樓        │          │
│    │          │打出者：你等一下打這支電話給我            │          │          │
│劉文├─────┼─────────────────────┼─────┤打出者：  │
│全  │          │接聽者：阿全，你在哪邊？                  │          │0000000000│
│    │          │打出者：大同路。                          │          │（劉文全）│
│    │          │接聽者：你要做什麼？                      │          │          │
│    │          │打出者：四一的。                          │          │          │
│    │99.04.21  │接聽者：好，我知道。                      │台南市北區│接聽者：  │
│    │(00:36:11)│打出者：算多少？                          │前鋒路318 │0000000000│
│    │          │接聽者：當面再談。                        │號12樓頂樓│ 「狗哥」 │
│    │          │打出者：在一舵讚門口等你，在公園。        │          │（厲顏益）│
│    │          │接聽者：好。                              │          │          │
│    │          │打出者：那多久在那邊等？                  │          │          │
│    │          │接聽者：大約十五分。                      │          │          │
│    ├─────┼─────────────────────┼─────┤          │
│    │          │接聽者：阿全，王建章（婦產科）那邊你知道嗎│台南縣永康│          │
│    │99.04.21  │        ？那個全家你到那邊打電話給我。    │市○○路42│          │
│    │(00:46:50)│打出者：我十分鐘就到了，我開廂型車。      │3 號22樓頂│          │
│    │          │接聽者：好。                              │樓        │          │
├──┼─────┼─────────────────────┼─────┼─────┤
│    │          │接聽者：雪兒歐，我狗哥，怎樣？有沒有辦法回│          │          │
│    │          │        錢阿？                            │          │          │
│    │          │打出者：還沒有去收，錢明天給，今天先不用進│台南市北區│          │
│二  │99.04.14  │        ，明天再拿，OK？                  │成功路2號 │打出者：  │
│    │(01:09:54)│接聽者：我很難跟老闆說，昨天捧你捧很高。  │14樓頂樓  │0000000000│
│    │          │打出者：因為有點事，對方也蠻有信用的，是做│          │「雪兒」  │
│    │          │        回收廠的。                        │          │（陳  ）│
│    │          │接聽者：你叫小芳打電話給我，你知道電話吧。│          │          │
│    │          │打出者：好。                              │          │          │
│陳├─────┼─────────────────────┼─────┤接聽者：  │
│    │          │接聽者：雪兒，怎樣？                      │台南縣永康│0000000000│
│    │99.04.14  │打出者：要2個，現金1萬。                  │市○○路1 │ 「狗哥」 │
│    │(03:54:26)│接聽者：要什麼？                          │號24樓頂樓│（厲顏益）│
│    │          │打出者：硬的2個。1萬現金。                │          │          │
│    │          │接聽者：他們在高雄啊，我問看看。          │          │          │
│    │          │打出者：我等你電話。                      │          │          │
├──┼─────┼─────────────────────┼─────┼─────┤
│    │          │打出者：戚~~                              │台南市南區│打出者：  │
│    │          │接聽者：我下午二、三點跟你聯絡好不好？    │大林路107 │0000000000│
│    │99.04.19  │打出者：來不及啦，我要回高雄了。          │號8樓之1  │ 「狗哥」 │
│    │(09:58:38)│接聽者：拜託啦。三點才能收完整。          │          │（厲顏益）│
│ 三 │          │打出者：多久阿，昨天你朋友不是要拿八一？  │          │接聽者：  │
│    │          │接聽者：我再打電話問問~~                  │          │0000000000│
│陳│          │打出者：好。                              │          │「雪兒」  │
│    │          │                                          │          │（陳  ）│
│    ├─────┼─────────────────────┼─────┼─────┤
│    │          │                                          │台南縣仁德│打出者：  │
│    │          │打出者：你在哪裡？                        │鄉○○路一│0000000000│
│    │          │接聽者：車子停住，我看~~文賢路二段18巷，來│段73號10樓│「雪兒」  │
│    │99.04.19  │        角超商這邊。                      │          │（陳  ）│
│    │(11:25:05)│打出者：你不要動，我過去帶你。            │          │接聽者：  │
│    │          │                                          │          │0000000000│
│    │          │                                          │          │ 「狗哥」 │
│    │          │                                          │          │（厲顏益）│
├──┼─────┼─────────────────────┼─────┼─────┤
│    │          │打出者：狗哥，有在台南嗎？我想向你調~~    │          │          │
│    │          │接聽者：調什麼？                          │          │打出者：  │
│    │          │打出者：男生的，現金。                    │          │0000000000│
│    │99.04.24  │接聽者：到了打給你。                      │          │「阿強」  │
│    │(19:39:05)│打出者：什麼時候到？                      │高雄市三民│（陳志強）│
│    │          │接聽者：看老闆。                          │區○○○路│          │
│    │          │打出者：有現金的。                        │266號19樓 │          │
│    │          │接聽者：嗯。                              │陽台      │接聽者：  │
│    ├─────┼─────────────────────┤          │0000000000│
│    │          │打出者：狗哥，現在可以嗎？                │          │ 「狗哥」 │
│    │          │接聽者：還在等人。                        │          │（厲顏益）│
│    │99.04.24  │打出者：因為人家在這等。                  │          │          │
│    │(20:12:37)│接聽者：要多少？                          │          │          │
│四  │          │打出者：男生半個，女生1張。               │          │          │
│陳志│          │接聽者：你開多少錢？                      │          │          │
│強  │          │打出者：4張。                             │          │          │
│    │          │接聽者：好。                              │          │          │
│    ├─────┼─────────────────────┼─────┼─────┤
│    │          │打出者：老大我過來了。                    │高雄市三民│打出者：  │
│    │          │接聽者：嗯。                              │區○○○路│0000000000│
│    │99.04.24  │                                          │266號19樓 │ 「狗哥」 │
│    │(22:33:35)│                                          │陽台      │（厲顏益）│
│    │          │                                          │          │接聽者：  │
│    │          │                                          │          │0000000000│
│    │          │                                          │          │「阿強」  │
│    │          │                                          │          │（陳志強）│
└──┴─────┴─────────────────────┴─────┴─────┘
 附表五
被告販賣第二級毒品之通聯譯文
┌──┬─────┬─────────────────────┬─────┬─────┐
│編號│  時  間  │    內      容      摘      要            │ 基 地 台 │  備  註  │
├──┼─────┼─────────────────────┼─────┼─────┤
│    │          │接聽者：喂。                              │          │          │
│    │          │打出者：喂，建文。                        │          │          │
│    │          │接聽者：ㄟ                                │          │          │
│    │          │打出者：我問你喔，你明天晚上回的回來？    │          │          │
│    │          │接聽者：這樣我明天還要給你多少？          │          │          │
│    │          │打出者：看你回不回的夠？譬如說你今天錢不夠│          │          │
│    │          │        …                                │          │          │
│    │          │接聽者：我就是怕                          │          │          │
│    │          │打出者：差3.4千元                         │          │          │
│    │          │接聽者：ㄟㄟ                              │          │          │
│    │          │打出者：沒關係，我東西先給你，差3.4千元對 │          │          │
│    │          │        不對？你明天晚上有辦法還清嘛？譬如│          │          │
│    │          │        這樣講                            │          │          │
│    │          │接聽者：我怕會太少，我也是要拿出來給他，我│          │打出者：  │
│    │          │        有就有，沒有就沒有，沒有就跟你拿了│          │0000000000│
│一  │          │        瘋子，對不對？                    │          │ 「狗哥」 │
│    │99.03.02  │打出者：對啊我知道，我是說明天晚上，我先給│          │（厲顏益）│
│    │(23:11:31)│        你，差3.4千元，回的回來嘛？       │          │          │
│李建│          │接聽者：ㄟ                                │          │          │
│文  │          │打出者：你看怎麼樣？我都一腳給你，只有這樣│          │          │
│    │          │        子，明天晚上阿                    │          │接聽者：  │
│    │          │接聽者：ㄟㄟ                              │          │0000000000│
│    │          │打出者：有沒有辦法？                      │          │（李建文）│
│    │          │接聽者：應該是有阿，應該會阿              │          │          │
│    │          │打出者：不要勉強                          │          │          │
│    │          │接聽者：對對，我也不敢說一定有辦法，我固定│          │          │
│    │          │        的差不多，固定的人在那…，這樣你看│          │          │
│    │          │        怎樣？                            │          │          │
│    │          │打出者：阿？                              │          │          │
│    │          │接聽者：這樣你看怎樣？看你拉              │          │          │
│    │          │打出者：我們見面再講，基本上我先帶過去給你│          │          │
│    │          │        ，我們見面再講好嗎？              │          │          │
│    │          │接聽者：好好                              │          │          │
│    │          │打出者：你在哪？                          │          │          │
│    │          │接聽者：等一下                            │          │          │
│    │          │打出者：我到再打給你                      │          │          │
│    │          │接聽者：好好                              │          │          │
│    │          │                                          │          │          │
├──┼─────┼─────────────────────┼─────┼─────┤
│    │          │接聽者：喂                                │          │          │
│    │          │打出者：喂，建文喔                        │          │          │
│    │          │接聽者：ㄟㄟ                              │          │          │
│    │          │打出者：我跟你說喔                        │          │          │
│    │          │接聽者：ㄟ                                │          │          │
│    │          │打出者：你等一下要回來市區                │          │          │
│    │          │接聽者：對對對                            │          │          │
│    │          │打出者：你有經過中山公園啊？              │          │          │
│    │          │接聽者：中山公園…                        │          │          │
│    │99.03.29  │打出者：這些東西我                        │          │          │
│    │(02:19:50)│接聽者：213ㄟ                             │          │          │
│    │          │打出者：先拿給你阿                        │          │          │
│    │          │接聽者：好好好，213的，別種的             │          │          │
│    │          │打出者：你回去秤看看，看有多重            │          │          │
│    │          │接聽者：213阿                             │          │          │
│    │          │打出者：我知道，你回去秤看看有多重，打電話│          │          │
│    │          │        跟我講一下                        │          │          │
│    │          │接聽者：打電話跟你講，OKOK                │          │          │
│二  │          │打出者：我在中山公園等你                  │          │          │
│    │          │接聽者：好好                              │          │          │
│李建│          │打出者：快一點                            │          │          │
│文  ├─────┼─────────────────────┼─────┤打出者：  │
│    │          │接聽者：喂                                │          │0000000000│
│    │          │打出者：建文喔，你出來了嗎？              │          │ 「狗哥」 │
│    │          │接聽者：有，我出門了                      │          │（厲顏益）│
│    │99.03.29  │打出者：我在中山公園老地方，有嗎？        │          │          │
│    │(02:32:54)│接聽者：ㄟㄟㄟ                            │          │          │
│    │          │打出者：老地方餐廳                        │          │          │
│    │          │接聽者：我知道                            │          │接聽者：  │
│    │          │打出者：你多久會到？                      │          │0000000000│
│    │          │接聽者：差不多7.8分鐘                     │          │（李建文）│
│    │          │打出者：好好                              │          │          │
│    ├─────┼─────────────────────┼─────┤          │
│    │          │接聽者：喂                                │          │          │
│    │          │打出者：建文喔，你到了嗎？                │          │          │
│    │          │接聽者：我到了，我到老地方那裡了，有一台巡│          │          │
│    │99.03.29  │        邏車彎過去，我老地方的對面阿      │          │          │
│    │(02:46:06)│打出者：你坐在車內？                      │          │          │
│    │          │接聽者：我坐在車內，那台爛爛藍色的TOYOTA  │          │          │
│    │          │打出者：你走出來就好，我在這裡            │          │          │
│    │          │接聽者：哪裡？                            │          │          │
│    │          │打出者：我出來我出來                      │          │          │
│    │          │接聽者：好好                              │          │          │
├──┼─────┼─────────────────────┼─────┼─────┤
│    │          │打出者：喂，你在那邊？                    │          │打出者：  │
│三  │          │接聽者：東門圓環前面這個橋下。            │台南市東區│0000000000│
│    │          │打出者：到那個什麼醫院那邊嗎？            │中華東路二│ 「狗哥」 │
│劉文│99.04.22  │接聽者：對，新樓醫院旁邊那個橋，你繞一下就│段77號15樓│（厲顏益）│
│全  │(07:06:41)│        看到我了。                        │頂樓      │接聽者：  │
│    │          │打出者：走下面就對了嗎？                  │          │0000000000│
│    │          │接聽者：嗯。                              │          │（劉文全）│
│    │          │                                          │          │          │
└──┴─────┴─────────────────────┴─────┴─────┘